臺灣板橋地方法院刑事判決　　　　　　　94年度訴字第2309號
公　訴　人　臺灣板橋地方法院檢察署檢察官
被　　　告　丁○○
　　　　　　　　　　（現於臺灣臺北監獄臺北分監另案執行中）
上列被告因毒品危害防制條例等案件，經檢察官提起公訴（94年
度偵字第1024、15944 號），於準備程序進行中，被告就被訴之
事實為有罪之陳述，經告知被告簡式審判程序之旨，並聽取當事
人之意見後，裁定進行簡式審判程序，判決如下：
    主  文
丁○○連續轉讓第二級毒品，累犯，處有期徒刑捌月；又收受贓
物，累犯，處有期徒刑陸月，應執行有期徒刑壹年。
    事  實
一、丁○○前因竊盜案件經本院以九十三年度簡字第八七四號簡
    易判決判處有期徒刑四月，如易科罰金，以參佰元折算壹日
    ，甫於民國（下同）九十三年六月十日易科罰金執行完畢（
    構成累犯），猶不知悔改，復因竊盜、違反毒品危害防制條
    例等案件，分別經本院判處有期徒刑一年四月、五月，並定
    應執行刑有期徒刑一年七月，現仍執行中，明知安非他命業
    經毒品危害防制條例列為第二級毒品，不得轉讓，竟基於轉
    讓第二級毒品安非他命之概括犯意，於九十四年一月間（檢
    察官誤載為九十四年一月間起），在臺北縣新莊市○○街四
    十八巷三弄二號四樓，連續三、四次將安非他命無償轉讓予
    其女友乙○○施用（乙○○施用毒品部分，由檢察官另案偵
    查中），每次轉讓少許，未逾應加重其刑之數量標準。復於
    九十四年一月初某日（檢察官起訴書載為九十三年底、九十
    四年初某時），在台北縣板橋市綽號「阿國」之不詳姓名年
    籍之成年男子之住處，明知該綽號「阿國」之成年男子所持
    之華碩筆記型電腦一台、山葉牌ＤＶＤ主機一台係屬來源不
    明之贓物（分別係甲○○所有，於九十四年一月一日凌晨一
    時二十分許，在台北縣板橋陽明街九十號三樓之住處失竊；
    丙○○所有，於九十三年十二月十一日下午十時許，在台北
    市○○路八十六巷四號二樓失竊）而予以收受，嗣於九十四
    年一月五日上午十一時三十分許，在台北縣新莊市○○街四
    十八巷三弄二號四樓丁○○與乙○○二人之住處經警持搜索
    票執行搜索，當場查獲乙○○（所涉收受贓物部分，另行審
    理），並起出上開贓物及丁○○所有供施用之安非他命三包
    （毛重三十公克，淨重二八點九八公克）（丁○○施用毒品
    部分，由檢察官另案偵查中）始查悉上情。
二、案經甲○○訴由臺北縣政府警察局新莊分局報請臺灣板橋地
    方法院檢察署檢察官偵查起訴。
    理  由
一、本院於準備程序進行中，被告丁○○就被訴事實為有罪之陳
    述，經告知被告簡式審判程序之旨，並聽取公訴人、被告之
    意見後，裁定進行簡式審判程序。
二、前揭事實，業據被告在偵查及本院審理時坦承不諱，核與証
    人即被告乙○○在警詢時證述情節大致相符，又起獲之華碩
    筆記型電腦一台、山葉牌ＤＶＤ主機一台分別係甲○○所有
    ，於九十四年一月一日凌晨一時二十分許，在台北縣板橋陽
    明街九十號三樓之住處失竊，丙○○所有，於九十三年十二
    月十一日下午十時許，在台北市○○路八十六巷四號二樓失
    竊，係屬贓物之事實，業據告訴人甲○○、丙○○於警訊中
    指訴綦詳，並有贓物認領保管二紙在卷可參。從而，本件事
    證明確，被告前開轉讓安非他命及收受贓物之犯行，洵堪認
    定，應予依法論科。
二、按安非他命為毒品危害防制條例所列管之第二級毒品，毒品
    危害防制條例第二條第一項第二款定有明文。核被告丁○○
    免費無償轉讓安非他命予乙○○之行為，係犯毒品危害防制
    條例第八條第二項之轉讓第二級毒品罪。又收受贓物之行為
    ，係犯刑法第三百四十九條第一項之收受贓物罪。另被告持
    有安非他命之低度行為，應為轉讓之高度行為所吸收，不另
    論罪。其先後多次轉讓第二級毒品之犯行，時間緊接，方法
    相同，觸犯構成要件相同之罪名，顯係基於概括犯意反覆為
    之，為連續犯，應依法論以一罪，並加重其刑。又被告有如
    事實欄所載之論罪科刑執行情形，有台灣高等法院被告前案
    紀錄表在卷可憑，其於有期徒刑執行完畢後五年內，再犯有
    期徒刑以上之前開二罪，均為累犯，均應依法加重其刑，其
    轉讓第二級毒品部分，並依刑法第七十條之規定遞加重之。
    又所犯上開二罪，罪名及犯罪構成要件不同（互異），犯意
    各別，應予分論併罰。爰審酌被告明知法令明文禁止轉讓、
    持有第二級毒品安非他命，詎不僅供己施用戕害自己身心，
    更將毒品轉讓他人，對社會秩序危害甚鉅，並斟酌其犯罪之
    動機、手段、轉讓安非他命之次數、數量、收受贓物之價值
    以及所生危害暨其犯後態度良好等一切情狀，分別量處如主
    文所示之刑，並定其應執行之刑，以示懲儆。
三、又在被告之住處扣得之安非他命三包（毛重三十公克，淨重
    二十八點九八公克），係被告所有供己施用之毒品，惟為被
    告丁○○、乙○○施用第二級毒品案件之重要証物，爰不在
    本件為沒收銷燬之諭知，併此說明。
四、被告乙○○收受贓物部分，俟到案後另行審理。
據上論斷，應依刑事訴訟法第二百七十三條之一第一項、第二百
九十九條第一項前段，毒品危害防制條例第八條第二項，刑法第
十一條前段、第五十六條、第三百四十九條第一項、第四十七條
、第五十一條第五款，罰金罰鍰提高標準條例第一條前段，判決
如主文。
本案經檢察官靳開聖到庭執行職務。
中　　華　　民　　國　　94　　年　　11　　月　　17　　日
                  刑事第二庭    法　官  李釱任
以上正本證明與原本無異
如不服本判決應於送達後10日內向本院提出上訴狀
                                書記官　張惠芳
中　　華　　民　　國　　94　　年　　11　　月　　17　　日
附錄本案論罪科刑法條全文：
毒品危害防制條例第8 條
轉讓第二級毒品者，處6 月以上5 年以下有期徒刑，得併科新臺
幣70萬元以下罰金。
中華民國刑法第349條
收受贓物者，處三年以下有期徒刑、拘役或五百元以下罰金。
